Inventaris van de archieven van het Rijkskolenbureau, 1939-1954 (1956)
Nationaal Archief, Den Haag
- ARCHIEF VAN HET TIJDELIJK RIJKSKOLENBUREAU (1944-1945) TE TILBURG / RIJKSKOLENBUREAU, BIJKANTOOR TILBURG (1945 - 1947)
  - STUKKEN VAN BIJZONDERE AARD, II
    - TAAKUITVOERING, B
      - DISTRIBUTIE VAN KOLEN (in ruime zin: steenkool, bruinkool, cokes, briketten), 2.
        - Vervoer, k
          - Vervoer te water, 4
            - Brief van de Districtsadviseur voor de provincie Limburg te Maastricht over de lichting en lossing van te Maasbracht en Born gezonken schepen. Met lijst van te Grevenbicht met kolen beladen (gezonken?) schepen en inspectierapport van het Centraal Transport Bureau., februari 1945; 748; 3 stukken
            - Stukken betreffende de concurrentie tussen Belgische en Nederlandse schippers op het gebied van de bevrachting en de hoogte van de vrachtprijs voor het transport van kolen in opdracht van de Engelse legerleiding van Stein naar plaatsen in Noord-Brabant, Limburg en België., februari 1945 - mei 1945; 749; 1 omslag
            - Brief van de Militaire Commissaris in de provincie Limburg aan het Stafbureau Militair Gezag te Brussel over verschillende aangelegenheden met betrekking tot het weer op gang brengen van de binnenscheepvaart. Afschrift., maart 1945; 750; 1 stuk
            - Lijst van kolenschepen, die door de douane-agent G. Buschgens voor rekening van het Rijkskolenbureau Tilburg in doorvoer zijn geklaard., september 1945; 751; 1 omslag
            - Correspondentie met het hoofdkantoor over te treffen regelingen met schippers omtrent overliggelden voor de periode van begin september 1944 tot aan de openstelling van de Limburgse havens, naar aanleiding van een daartoe aan het Rijkskolenbureau gericht verzoek van de gezamenlijke Steenkolenmijnen in Limburg., oktober 1945; 752; 3 stukken
            - Stukken betreffende het lichten van te Maasbracht in oorlogstijd gezonken kolenschepen en de afwikkeling van de verrekening van daarvoor door het Rijkskolenbureau Tilburg aan het Centraal Transport Bureau van het Militair Gezag voorgeschoten gelden., april 1945 - c. januari 1947; 753; 1 omslag
            - Statistiek
              - Staten en registers van het kolentransport te water., c. oktober 1944 - juli 1945; 754-755; 1 omslag, 5 delen
                - Staten. c. oktober 1944 - juli 1945, 754; 1 omslag
                - Registers. december 1944 - juli 1945, 755; 5 delen
      - DISTRIBUTIE VAN GAS, 3.
        - Produktie, a
          Zie ook inv.nr. 710.
          - Rapport inzake de mogelijkheden om het zwellen van kolen te beperken bij de gasproduktie., februari 1945; 756; 1 stuk
          - Brieven van diverse gemeenten, houdende antwoorden op de bij circulaire gestelde vragen over het functioneren van de gemeentelijke gasfabriek. Afschriften., c. april - mei 1945; 757; 1 omslag
          - Weekstaten van de gasproduktie en het kolenverbruik van gasfabrieken in Zeeland, Noord-Brabant en Limburg (alleen Kerkrade) over de periode mei - juli (1945). Met begeleidend briefje., 758; 7 stukken
          - Rapport over het functioneren van de gemeentelijke gas- fabriek te Groningen, opgesteld door de waarnemend directeur van de fabriek. Afschrift., c. mei 1945; 759; 1 stuk
        - Verdeling en levering, b
          - Stukken betreffende regelingen inzake gasrantsoenering., november 1944 - juni 1945; 760; 1 omslag
          - Lijsten van gas distribuerende instanties in Noord-Brabant, Zeeland, Limburg, Noord-Holland, Zuid-Holland en Utrecht., c. januari 1945; 761; 2 stukken
          - Stukken betreffende gasleveranties door de Staatsmijnen., februari 1945 - juli 1945; 762; 1 omslag
          - Brief aan (de N.V.) Limagas, waarin de totale gemeentelijke weekrantsoenen van de door Limagas te verzorgen (Limburgse) gemeenten vastgesteld wordt. Minuut., juni 1945; 763; 1 stuk
            Niet verzonden.
          - Brieven van instellingen voor gezondheidszorg, waarin bezwaar wordt aangetekend tegen de afwijzing door het Rijkskolenbureau Tilburg van gasrantsoenen voor ruimteverwarming., juli 1945; 764; 3 stukken
          - Brieven van gemeentelijke gasbedrijven en bakkers inzake gaslevering voor bakovens., mei - juli 1945; 765; 1 omslag
          - Brief van de Staatsmijnen aan het Rijkskolenbureau over een gasrantsoeneringsregeling voor de mijnstreek ter bevordering van de kolenproduktie. Afschrift. Met bijlage., augustus 1945; 766; 2 stukken
      - DISTRIBUTIE VAN ELECTRICITEIT, 4.
        - Produktie, a
          - Stukken betreffende de electriciteitsproduktie in centrales, noodcentrales en eigen krachtinstallaties van bedrijven., c. december 1944 - juni 1945.; 767; 1 omslag
        - Import, export, b
          - Stukken betreffende de wederzijdse levering van electriciteit door Nederland en België., februari - juni 1945; 768; 6 stukken
        - Verbruik, behoefte, c
          - Brieven van het G.E.B. te Tilburg en van het Militair Gezag over mis- en verbruik van electrische energie door militaire instanties., december 1944, januari 1945; 769; 2 stukken
          - Vergelijkende staat van de belasting van industrieën in KWh in juni 1939 en 1944 in Noord-Brabant., c. 1944; 770; 1 stuk
          - Staten van het stroomverbruik in kWh per jaar van bedrijven en instellingen in het ressort van het Rijkskolenbureau Tilburg., mei, juni 1945; 771; 1 omslag
        - Verdeling en levering, d
          - Stukken betreffende regelingen inzake electriciteitsrantsoenering., oktober 1944 - juni 1945; 772; 1 omslag
          - Stukken betreffende de levering in bepaalde regio's., januari - juni 1945; 773; 7 stukken
        - Transport, e
          - Kaarten van de stand der electrificatie in de provincies Noord-Brabant en Limburg., december 1944 - mei 1945; 774; 7 stukken
      - OVERSCHAKELING OP GEBRUIK VAN ANDERE BRANDSTOFFEN, HANTERING VAN ANDERE METHODEN, VERVAARDIGING VAN SURROGATEN EN GEBRUIK VAN AFVAL, 5.
        - Rapport van J.T. Scheer over de betekenis van 4000 ton looiafvalstoffen van de fabriek Tanin te Dongen als stookmateriaal., februari 1945; 775; 1 stuk
        - Rapport van een onbekend auteur over stookproeven met Monceau-kolen en met cokes op de suikerfabriek Wittouck te Breda in februari 1945., c. februari 1945; 776; 1 stuk
        - Stukken betreffende het onderzoeken van de mogelijkheid brandhout uit de bossen op te nemen in het distributiestelsel., februari - maart 1945; 777; 9 stukken
        - Circulaire aan afnemers van brandstoffen over de verwerking van mijncokes als brandstof voor stoomketels. Doorslag., maart 1945; 778; 1 stuk
        - Circulaire aan de Rijksverkeersinspecties betreffende de vervanging van het tankgas voor de autotractie door benzine of dieselolie in verband met de schaarste aan vetkolen. Doorslag., juni 1945; 779; 1 stuk
- ARCHIEF VAN HET BIJKANTOOR ZWOLLE VAN HET RIJKSKOLENBUREAU TILBURG
  - Stukken betreffende de werkzaamheden van het bijkantoor., maart - september 1945; 780; 1 omslag